Карпенко Дмитрий Сергеевич

Контакты

Телефон: +79283149041 — WhatsApp Email: <u>karpenkods2011@gmail.com</u>

Telegram: @karpenkods Linkedin: <u>linkedin</u> Skype: karpenkods

Город проживания: Невинномысск, Ставропольский край

Дата Рождения: 10.10.1982

GitHub: github



Должность

Frontend-разработчик / NextJS/ReactJS / NuxtJS/VueJS (удалённая работа)

Навыки

- HTML, CSS, JavaScript (ES6+)
- ReactJS, TypeScript, React Query, NextJS
- NuxtJS (v3.), VueJS (v3.), Pinia, VueUse
- Redux-toolkit, RTK-query, Redux-persist
- Material UI, Vuetify, SCSS, Tailwind CSS, Figma
- GitHub, GitLab, Jira, Google (документы и таблицы)
- Адаптивная, кроссбраузерная, семантическая вёрстка, БЭМ, Pixel Perfect вёрстка

Портфолио

Портфолио

В портфолио собраны коммерческие и учебные проекты. Некоторые коммерческие проекты не вошли в портфолио, т.к. на этих проектах выполнялись лишь отдельные задачи.

Роль на проектах: Frontend-разработчик

<u>Технологические особенности коммерческих проектов:</u> NextJS, Typescript, React-Query, Redux-toolkit, VueJS, Nuxt, Pinia, Vuetify, Material UI, SCSS.

<u>Как правило, над проектами работает команда:</u> проектный менеджер, дизайнер, тестировщик, frontend-разработчики, backend-разработчики, DevOps

Обязанности на проектах:

- Разработка новых компонентов и создание нового функционала
- Подключение API запросов на сервер, получение и обработка данных
- Верстка редизайна и разработка функционала компонентов
- CEO проекта: создание open graph, sitemap.xml, robots.txt, подключение скриптов для анализа трафика сайта
- Подключение проекта к платежным системам
- Рефакторинг кода
- Вся разработка ведется в GIT

Образование

Донской Государственный Технический Университет (Ростов-на-Дону) 2000 – 2006гг

Факультет: Технология машиностроения

Квалификация: Инженер Дипломы и сертификаты

Курсы

SKILLBOX Веб-разработчик skillbox

Тренинг навыков планирования и самоорганизации (управление временем) - Тайм-менеджмент

Учебное заведение: МЭЙНСТРИМ Консалтинг, г. Ростов-на-Дону

Опыт работы

июнь 2024 - декабрь 2024 (6 месяцев)

MindForce

Должность: Фронтенд-разработчик

Фронтенд (frontend) разработка новых приложений, рефакторинг и разработка нового функционала существующих приложений.

Работа в команде программистов. Взаимодействие с пм, бэкенд-разработчиками, дизайнерами, тестировщиками.

2022 - июнь 2024 (2 года)

Softlex softlex

Должность: Фронтенд-разработчик

Фронтенд (frontend) разработка новых приложений, рефакторинг и разработка нового функционала существующих приложений.

Работа в команде программистов. Взаимодействие с пм, бэкенд-разработчиками, дизайнерами, тестировщиками.

2022 (3 месяца)

Cetera cetera

Стажировка по программе веб-разработчик (фронтенд).

Задачи по программированию: доработка и изменение (внесение правок) сайтов. Работа как на 'боевых' сайтах, так и на бете, CMS (админка) и локально.

2020 - 2022 (2 года)

Skillbox skillbox

Профессия «Веб-разработчик»

Полный цикл создания сайтов от ТЗ и дизайна до публикации на хостинге готового проекта.

2015 – 2019 (4 года)

Индивидуальный предприниматель (сфера туризма)

2007 - 2014 гг. (7 лет)

МХК ЕвроХим - ОАО "Невинномысский Азот" eurochem

Должность: мастер; старший мастер цеха; специалист отдела главного механика (ИТР).

Должностные обязанности: работа в ремонтных подразделениях - руководство персоналом цеха,

ведение технической документации, учёт рабочего времени, обслуживание технологического оборудования, выбор и закупка оборудования.

Тех. надзор. Большой опыт руководства персоналом, работа в коллективе,

ответственность за принятие решений (опасное производство).

Обо мне

Проекты: GitHub

В каждом репозитории есть описание и ссылка на сайт (файл README.md)

Изучаю React Native и NodeJS.

Также, я постоянно самообучаюсь и готов подстроиться под стандарты компании, изучать что-то новое.

Английский язык – на уровне B1 (Intermediate). Занимаюсь самообучением по английскому языку.

Самая интересная и/или технически сложная задача из опыта?

Проект WAQF - изначально проект был написан на чистом React, т.к. это SPA, не применимо SEO и интеграция с соц. сетями.

Переписал проект на фреймворк NextJS + TypeScript